【裁判字號】    89,訴,553
【裁判日期】    890321
【裁判案由】    毒品危害防制條例
【裁判全文】
臺灣臺中地方法院刑事判決                          八十九年度訴字第五五三號
    公  訴  人  台灣台中地方法院檢察署檢察官
    被      告  甲○○
右列被告因毒品危害防制條例案件，經檢察官提起公訴（八十九年度毒偵字第三六號
號）及移送併辦（八十九年度毒偵字第九三四號），本院判決如左：
    主  文
甲○○連續施用第一級毒品，累犯，處有期徒刑拾月；扣案之注射針筒壹支沒收。
    事  實
一、甲○○前曾於民國八十七年六月間犯竊盜案件，經本院判處有期徒刑六月確定，
    甫於八十八年八月十日執行完畢，猶不知悔改，復於八十七、八十八年間因二次
    施用毒品案件，先後經本院以八十七年度毒聲字第一二四四號、八十八年度毒聲
    字第五九四號裁定送送勒戒處所觀察、勒戒後，均認無繼續施用毒品之傾向，由
    臺灣臺中地方法院檢察署檢察官分別於八十七年八月二十四日以八十七年度偵字
    第一六九五八號及於八十八年二月十二日以八十八年度毒偵字第三七六三號為不
    起訴處分。詎其猶不知悛悔警惕，仍基於概括之犯意，分別於八十八年十月十六
    日晚上二十一時許、八十九年一月五日晚上二十一時許，在臺中市○○○縣○里
    市○○街六六號住處等地，以將注射針筒內裝第一級毒品海洛因，再注射到皮膚
    之方式，連續施用第一級毒品海洛因二次。嗣於八十八年十月十九日下午十時三
    十五分，在台中縣警察局霧峰分局刑事組為警採尿，及於八十九年一月二十五日
    下午十六時三十分許，在上址住處內，為警查獲，第一次採取尿液送驗結果，嗎
    啡呈陽性反應，第二次並扣得被告所有供施用海洛因用之注射針筒一支。
二、案經台中縣警察局霧峰分局報請臺灣臺中地方法院檢察署檢察官偵查起訴及移送
    併辦。
    理  由
一、訊據被告甲○○對右揭時地連續二次施用第一級毒品海洛因之事實，供承不諱，
    且有其供施用毒品海洛因用之注射針筒一支扣案可證，而被告於八十八年十月十
    九日為警所採之尿液經送檢驗結果，嗎啡確呈陽性反應，有私立中山醫學院附設
    孫中山先生紀念醫院藥物濫用檢測中心之檢驗報告及臺中縣警察局霧峰分局採尿
    名冊各一紙在卷可稽，又被告前因二次施用毒品案件，經本院先後以八十七年度
    毒聲字第一二四四號、八十八年度毒聲字第五九四號裁定送送勒戒處所觀察、勒
    戒後，均認無繼續施用毒品之傾向，由臺灣臺中地方法院檢察署檢察官分別於八
    十七年八月二十四日以八十七年度偵字第一六九五八號及於八十八年二月十二日
    以八十八年度毒偵字第三七六三號為不起訴處分等情，此有上開不起訴處分書二
    件在卷足憑。其三犯本件施用第一級毒品海洛因之罪，並經本院於八十九年一月
    二十六日以八十八年度毒聲字第五八五號裁定令入戒治處所，施以強制戒治一年
    ，亦有該裁定書一份附卷可參，足認本件被告係三犯施用毒品罪。本件事證已臻
    明確，被告犯行洵堪認定。
二、核被告所為，係犯毒品危害防制條例第十條第一項施用第一級毒品罪。就八十九
    年一月五日被告施用第一級毒品之犯行，雖未據公訴人起訴，惟被告該部分之犯
    行，與已起訴部分之犯行，時間相去不遠，犯罪態樣相同，有連續犯裁判上一罪
    之關係，依審判不可分原則，及檢察官移送併案，本院自得併予審理。其為供施
    用而持有毒品，其持有之低度行為已為施用之高度行為所吸收，不另論罪。其先
    後二次施用毒品犯行，時間緊接，犯罪構成要件亦係相同，顯係基於概括之犯意
    反覆實施，應依連續犯論以一罪，並加重其刑，又被告曾於八十七年六月間犯竊
    盜案件，經本院判處有期徒刑六月確定，甫於八十八年八月十日執行完畢，有臺
    灣高等法院被告全國前案紀錄表及臺灣臺中地方法院檢察署刑案資料查註紀錄表
    各一件附卷可稽，其於有期徒刑執行完畢後五年內再犯有期徒刑以上之罪，為累
    犯，應依法遞加重其刑。爰審酌被告前因施用毒品犯行，甫經二次觀察、勒戒後
    猶故態復萌，再施用毒品海洛因、安非他命不輟，無視於毒品對於自身健康之戕
    害及國家對於杜絕毒品犯罪之禁令，惡性非輕，然被告犯後尚知悔悟，本於煙毒
    犯罪人亦為「病人」考量，其施以長時間戒治處遇，與煙毒犯罪科以刑罰之「特
    別預防」機制，尚無不同，量刑不宜過重等一切情狀，量處如主文所示之刑，以
    示懲儆。至於扣案之上開注射針筒一支，客觀上尚可作他用，實難認為係專供施
    用毒品之器具，又無證據證明有殘留毒品無從剝離而視同毒品，自無法依毒品危
    害防制條例第十八條第一項規定沒收銷燬之，該針筒為被告所有供其施用海洛因
    所用之物，業據其供述明確，應依刑法第三十八條第一項第二款之規定，宣告沒
    收。
據上論斷，應依刑事訴訟法第二百九十九條第一項前段，毒品危害防制條例第十條第
一項、第二十條第三項，刑法第十一條前段、第五十六條、第四十七條、第三十八條
第一項第二款，判決如主文。
本案經檢察官高永棟到庭執行職務。
中      華      民      國      八十九      年      三    月  二十一    日
                                    台灣台中地方法院刑事第一庭
                                        法  官  楊國精
右正本證明與原本無異。
如不服本判決，應於送達後十日內向本院提出上訴狀 （須附繕本） ，上訴於台灣高
法院台中分院。
                                        書記官
中      華      民      國      八十九      年    三    月    二十三    日
附錄：本案論罪科刑法條全文
毒品危害防制條例第十條第一項：
施用第一級毒品者，處六月以上五年以下有期徒刑


司法院資訊處製作；財團法人民間司法改革基金會備份。
